臺灣臺北地方法院民事判決
110年度訴字第5717號
原      告  台北富邦商業銀行股份有限公司

法定代理人  程耀輝  



訴訟代理人  廖哲伍  
被      告  李世傑  


            陳素卿  

上列當事人間請求清償借款事件，本院於民國110年10月28日言
詞辯論終結，判決如下：
    主      文
被告應連帶給付原告新臺幣伍拾捌萬伍仟捌佰柒拾壹元，及如附
表所示之利息暨違約金。
訴訟費用由被告連帶負擔。
原告假執行之聲請駁回。 
    事實及理由
壹、程序方面：
    按共同訴訟之被告數人，其住所不在一法院管轄區域內者，
    各該住所地之法院俱有管轄權，民事訴訟法第20條前段定有
    明文。本件被告之住所地不在一法院管轄區域內，故各被告
    之住所地之法院俱有管轄權，而因被告李世傑之住所位於臺
    北市中山區，屬本院管轄區域，是本院就本件訴訟自有管轄
    權，先予敘明。
貳、實體方面：
一、原告起訴主張，李世傑於民國107年11月23日邀同被告陳素
    卿為連帶保證人，與伊簽訂最高保證額度120萬元之保證書
    ，保證就李世傑對伊到期（包括加速到期或其他事由）應付
    而尚未清償之現在（包含已到期之債務）及將來發生之債務
    【包含因票據、借款、保證、墊款、押匯、信用狀、銀行保
    證、履約保證、透支、承兌、貼現、衍生性金融商品交易、
    或基於李世傑與伊同意之其他往來關係所生之本金、利息、
    手續費、遲延利息、違約金、成本、費用、墊款、損害賠償
    及其他付款或交付現金之義務（不論其性質為何）】與李世
    傑連帶負全部清償責任。又李世傑於107年11月23日與伊簽
    訂授信額度動用暨授權約定書、授信總約定書及授信核定通
    知書（下合稱系爭授信契約等），向伊借款新臺幣（下同）
    100萬元，借款期間自107年11月28日起至110年11月28日止
    ，約定利息按中華郵政股份有限公司2年期定期儲金機動利
    率加碼年利率0.55%浮動計息，並自借款日起，以1個月為1
    期，依年金法計算期付金，按期償付本息；如未按期給付，
    逾期在6個月以內者按約定利率10%，逾期超過6個月者，按
    約定利率20%計付違約金。嗣被告2人於109年3月30日與伊簽
    訂增補契約，就當時借款本金餘額63萬8,912元，變更借款
    期限至111年11月28日，本金餘額自108年12月28日起至109
    年12月27日止，僅繳利息不攤還本金；自109年12月28日起
    至111年11月28日止，分23期平均攤還本息。且該增補契約
    視為原契約之一部分，其效力與原契約相同，連帶保證人即
    陳素卿並願續負連帶保證責任。詎李世傑僅攤還本息至110
    年2月27日止，嗣後即未依約攤還本息，依約已喪失期限利
    益，其債務視為全部到期，尚欠伊本金58萬5,871元及約定
    之利息、違約金未清償。另陳素卿既為本件債務之連帶保證
    人，自應與李世傑負連帶清償責任。為此，爰依系爭授信契
    約等、消費借貸與連帶保證之法律關係，提起本件訴訟等語
    。並聲明：如主文第1項所示，並請依職權宣告假執行。
二、被告李世傑答辯則以：伊傑確實有借這筆款項，對於目前尚
    積欠58萬5,871元沒有意見，伊原本有2間店，因為疫情關係
    結束營業，結束營業後本來有從事熊貓外送的工作，但機車
    壞了，目前只能打零工，暫時沒有還款的能力。其實已經有
    廠商跟伊接洽，待疫情結束之後應該就可以恢復之前的營業
    等語；陳素卿答辯則以：伊係李世傑母親，意見同李世傑等
    語，並均聲明：原告之訴駁回。　
三、經查，原告主張之上開事實，業據其提出授信額度動用暨授
    權約定書、授信總約定書、授信額定通知書、利率指數查詢
    畫面、保證書、增補契約及客戶放款交易明細表等件影本為
    證（見本院卷第13頁至第39頁），其主張與上開證物核屬相
    符，並為被告所不爭執（見本院卷第59頁至第60頁），堪認
    原告之主張為真實。故原告依系爭授信契約等、消費借貸及
    連帶保證之法律關係，請求被告連帶給付如主文第1項所示
    ，為有理由，應予准許。
四、至原告雖聲請本院就本件應依職權宣告假執行，然查本件所
    命被告給付之金額逾50萬元，尚不符民事訴訟法第389條規
    定應依職權宣告假執行之情形，本院自無庸依職權宣告假執
    行；而原告復未聲明願供擔保宣告假執行，則本院無庸併為
    原告供擔保後准為假執行之宣告；是原告此部分假執行之聲
    請，並無理由，應予駁回。
五、訴訟費用負擔之依據：民事訴訟法第78條、第85條第2項。
中　　華　　民　　國　　110 　年　　10　　月　　29　　日
                  民事第一庭   法　官　 賴淑萍
以上正本係照原本作成。
如對本判決上訴，須於判決送達後20日內向本院提出上訴狀。如
委任律師提起上訴者，應一併繳納上訴審裁判費。            
中　　華　　民　　國　　110 　年　　10　　月　　29　　日
                               書記官   黃怜瑄
附表：（金額幣別均為新臺幣，日期紀元均為民國）   本金 利息 違約金 58萬5,871元 自110年2月28日起至清償日止，按週年利率1.4%計算。 自110年3月29日起至清償日止，逾期在6個月以內者，按左列利率10%；其逾期超過6個月者，按左列利率20%計算。